臺灣板橋地方法院刑事判決　　　　　　　　　　　　　九十三年度訴字第一九三號
　　公　訴　人　臺灣板橋地方法院檢察署檢察官
　　被　　　告　乙○○
　　　　　　　　戊○○
　　　　　　　　丁○○
右列被告因公共危險等案件，經檢察官提起公訴（九十二年度偵字第一八六００號）
，及移送併辦（九十三年度偵字第一０一二三號、臺灣基隆地方法院檢察署九十三年
度偵字第一八四六號），本院訊問被告後，經合議庭裁定改依簡式審判程序，判決如
左：
    主  文
乙○○連續攜帶兇器竊盜，累犯，處有期徒刑拾月。機車鑰匙壹支及扣案之手電筒、
美工刀各壹支、剪鋁窗之工具參支均沒收。
戊○○共同損壞公眾往來之設備致生往來之危險，處有期徒刑肆月，如易科罰金，以
參佰元折算壹日。
丁○○共同損壞公眾往來之設備致生往來之危險，累犯，處有期徒刑伍月，如易科罰
金，以參佰元折算壹日。扣案之鑰匙參支均沒收。
    事　實
一、乙○○前曾有竊盜、偽造文書等前科，其中於民國八十八年七月一日，因偽造文
    書案件，經法院判處有期徒刑八月確定，於八十九年六月十五日縮刑期滿執行完
    畢；戊○○曾有竊盜前科，惟不構成本案之累犯；丁○○則曾有竊盜及違反麻醉
    藥品管理條例等前科，最近一次係於九十一年六月十四日，因竊盜案，經本院判
    處有期徒刑四月確定，於九十二年二月九日執行完畢。
二、乙○○基於為自己不法所有之意圖，於九十二年七月十一日八時許，在臺北縣蘆
    洲市○○街二六七巷二十七號前，以自備之鑰匙一支，竊取林仁景所有重機車（
    車號ＦＶＥ一四五）一部，得手後，改懸其所有之ＧＡＲ–七五六號重機車車牌
    於該機車上，供己騎用。於九十二年十月三日（起訴書誤載為十月十三日）晚間
    九時許，借予不知情之戊○○及丁○○，詎戊○○竟夥同丁○○共同基於意圖為
    自己不法所有之犯意聯絡，於同年十月三日晚間十時許，由戊○○騎乘該車，搭
    載丁○○，前往台北縣蘆洲市○○路四０八號前，由丁○○在場把風，戊○○徒
    手竊取蘆洲市公所所有舖設於路旁之水溝蓋三塊，損壞道路上供公眾往來之設備
    致生往來之危險，得手後，將上開水溝蓋置放於機車腳踏板上，嗣於同日晚間十
    時許，在台北縣三重市重陽橋下因機車沒油，為警攔查查獲戊○○，丁○○則趁
    隙逃逸。
三、乙○○復本於同前意圖為自己不法所有之概括犯意，復於九十三年五月六日三時
    許，持其所有客觀上可供兇器使用對人身安全具有危險性之美工刀一把、老虎鉗
    等剪鋁窗工具三把，侵入台北縣金山鄉茅埔頭二十二號台灣煉鐵工廠內夜間無人
    窗之鋁條共計四十條得手，嗣於同日八時許，攜帶前開竊得之鋁條至該工廠對面
    之公車站等候公車時，為警據報前往查獲，並扣得其所有供本件犯罪所用之手電
    筒、美工刀各一支及剪鋁窗之工具三把等物。
四、丁○○亦基於同前意圖為自己不法所有之概括犯意，復於九十三年六月十六日十
    八時二十分許，在台北縣三重市○○街高速公路涵洞附近，以其所有自備之鑰匙
    三支，竊取燦誼金屬實業有限公司所有由丙○○管理使用之車牌號碼ＥＹ－三五
    九三號自小貨車一輛，得手後供己代步之用，嗣於同日二十時三十分許，由不知
    情之戊○○（此部分業經檢察官另為不起訴處分）駕駛上開小貨車並搭載丁○○
    ，行經台北縣五股鄉○○路○段三二號前，為警當場查獲，並扣得前開鑰匙三支
    。
五、案經臺北縣政府警察蘆洲分局報告臺灣板橋地方法院檢察署檢察官偵查起訴、移
    併辦。
    理  由
一、右揭事實，業據被告乙○○、丁○○、戊○○於本院審理中坦承不諱，核與被害
    人甲○○、丙○○及證人陳銘祥、郭金城於警詢或偵查中指述失竊之情節相符，
    並有甲○○、丙○○、陳銘祥、郭金城所出具之贓物認領保管單各一紙、車籍作
    業系統查詢認可資料、機車失竊報案紀錄、贓物及失竊現場照片等在卷可稽，復
    有鑰匙三支、手電筒、美工刀各一支剪鋁窗工具三把等物扣案可資佐證，被告等
    三人之前開自白核與事實相符，本件事證明確，被告等犯行堪以認定。
二、按美工刀、老虎鉗等剪鋁門窗之工具等物，係鐵製材質，質地尖硬或甚為銳利，
    客觀上具有危險性，足以傷害人之身體，為兇器之一種，被告乙○○於前開事實
    欄三所示，意圖為自己不法之所有，持上揭兇器竊取屬被害人臺灣鍊鐵工廠所有
    之鋁門窗等財物，核其所為，係犯刑法第三百二十一條第一項第三款之加重竊盜
    罪。被告乙○○、戊○○、丁○○於事實欄二、四所為，均係犯刑法第三百二十
    條第一項之普通竊盜罪，被告戊○○、丁○○於事實欄二所為，另犯刑法第一百
    八十五條第一項之妨害公眾往來安全罪。被告乙○○、丁○○各先後二次竊盜犯
    行，時間緊接，犯罪構成要件相同，顯均係基於概括之犯意反覆為之，應依連續
    犯之規定，被告乙○○部分論以攜帶兇器竊盜罪；被告丁○○部分論以情節較重
    之如事實欄二所示之普通竊盜一罪，並均加重其刑。被告丁○○、戊○○二人所
    犯上開二罪，有方法結果之牽連關係，為牽連犯，且二罪之刑度完全相同，應從
    情節較重之刑法第一百八十五條第一項之妨害公眾往來安全罪論處，被告丁○○
    、戊○○就事實欄二所示之犯行部分，有犯意聯絡及行為之分擔，均為共同正犯
    。又被告乙○○於八十八年七月一日，因偽造文書案件，經法院判處有期徒刑八
    月確定，於八十九年六月十五日縮刑期滿執行完畢；被告丁○○則於九十一年六
    月十四日，因竊盜案，經本院判處有期徒刑四月確定，於九十二年二月九日執行
    完畢。有臺灣高等法院被告全國前案紀錄表在卷可稽，其於有期徒刑執行完畢，
    五年以內再犯本件有期徒刑以上之罪，均為累犯，依刑法第四十七條規定加重其
    刑，被告乙○○部分並應遞加重其刑。爰審酌被告等三人前均有竊盜之前科素行
    、犯罪之動機、目的、手段、所生危害、所得利益、其品行智識程度、犯罪後均
    已坦承犯行態度良好等一切情狀，各量處如主文所示之刑，以資懲儆。如事實欄
    二所示被告乙○○所有供犯罪所用之鑰匙一支（雖未扣案，但無證據證明業已滅
    失）、如事實欄三所示，被告乙○○所有供犯罪所用之手電筒、美工刀各一支、
    剪鋁門窗之工具三支，及如事實欄四扣案之被告丁○○所有供犯罪所用或預備用
    之鑰匙三支，均應依法宣告沒收。
三、移送併辦部分（臺灣板橋地方法院檢察署九十三年度偵字第一０一二三號、臺灣
    基隆地方法院檢察署九十三年度偵字第一八四六號），雖未經起訴，惟與本案經
    起訴部分，有連續犯之裁判上一罪關係，為起訴效力所及，本院自得併予審究，
    附予敘明。
據上論斷，應依刑事訴訟法第二百九十九條第一項前段、第二百七十三條之一第一項
，刑法第五十六條、第二十八條、第三百二十一條第一項第三款、第三百二十條第一
項、第一百八十五條第一項、第五十五條、第四十七條、第三十八條第一項第二款，
罰金罰鍰提高標準條例第一條前段、第二條，判決如主文。
本案經檢察官黃正綱到庭執行職務。
中　　　華　　　民　　　國　　九十三　　年　　　八　　　月　　二十三　　日
                                臺灣板橋地方法院刑事第五庭
                                    法  官      林  春  長
右正本證明與原本無異
如不服本判決應於送達後十日內向本院提出上訴狀
                                    書記官      張  惠  芳
中　　　華　　　民　　　國　　九十三　　年　　　八　　　月　　二十七　　日
附錄本案論罪科刑法條全文：
中華民國刑法第三百二十一條
犯竊盜罪而有左列情形之一者，處六月以上、五年以下有期徒刑：
一  於夜間侵入住宅或有人居住之建築物、船艦或隱匿其內而犯之者。
二  毀越門扇、牆垣或其他安全設備而犯之者。
三  攜帶兇器而犯之者。
四  結夥三人以上而犯之者。
五  乘火災、水災或其他災害之際而犯之者。
六  在車站或埠頭而犯之者。
前項之未遂犯罰之。
中華民國刑法第三百二十條
(普通竊盜罪、竊佔罪)
意圖為自己或第三人不法之所有，而竊取他人之動產者，為竊盜罪，處五
年以下有期徒刑、拘役或五百元以下罰金。
意圖為自己或第三人不法之利益，而竊佔他人之不動產者，依前項之規定
處斷。
前二項之未遂犯罰之。
中華民國刑法第一百八十五條
(妨害公眾往來安全罪)
損壞或壅塞陸路、水路、橋樑或其他公眾往來之設備或以他法致生往來之
危險者，處五年以下有期徒刑，拘役或五百元以下罰金。
因而致人於死者，處無期徒刑或七年以上有期徒刑。致重傷者，處三年以
上十年以下有期徒刑。
第一項之未遂犯罰之。
